【裁判字號】    92,訴,1520
【裁判日期】    921216
【裁判案由】    毒品危害防制條例
【裁判全文】
臺灣桃園地方法院刑事判決                        九十二年度訴字第一五二號
    公  訴  人  臺灣桃園地方法院檢察署檢察官
    被      告  甲○○
右列被告因違反毒品危害防制條例案件，經檢察官提起公訴（九十二年度毒偵字第一
五三九號），及移
院合議庭裁定改依簡式審判程序審理，茲判決如左：
        主  文
甲○○連續施用第一級毒品，處有期徒刑柒月；又連續施用第二級毒品，處有期徒刑
參月。應執行有期徒刑捌月。
        事  實
一、甲○○前因施用毒品案件，經本院於民國八十八年四月八日以八十八年度毒聲字
    第一九０九號裁定送觀察、勒戒後，認有繼續施用毒品之傾向，復經本院於八十
    八年七月十二日以八十八年度毒聲字第三九二八號裁定，令入戒治處所施以強制
    戒治，再於八十八年十二月三日以八十八年度毒聲字七三二七號裁定停止戒治，
    復於八十九年七月四日以八十九年度毒聲字第四四八三號裁定撤銷停止戒治，嗣
    於九十年六月八日強制戒治期滿後，另經台灣桃園地方法院檢察署檢察官於九十
    年六月三十日以九十年度戒偵字第五五八號為不起訴處分確定。
二、詎甲○○於前案不起訴處分確定後五年內復另行起意，並基於概括之犯意，自九
    十二年一月中旬間某日起，至同年八月一日十七時三十分許回溯一百二十小時內
    某刻止、同年六月中旬間某日止，在桃園縣中壢市某友人住處，分別連續施用第
    一級毒品海洛因及第二級毒品安非他命。海洛因施用方式為將海洛因摻入香菸中
    吸食，平均約一星期施用一次，每次約施用一、二根香菸之量。安非他命則以不
    詳友人所有之玻璃球吸食器（未扣案）資為施用工具，每星期約施用一次，每次
    約施用一點點。嗣分別於九十二年四月八日二十時十五分許、同年七月三十一日
    十七時三十分許，在桃園縣警察局中壢分局採尿送驗，而悉上情。
三、甲○○嗣經本院於九十二年九月十七日以九十二年度毒聲字第二八二三號裁定令
    入戒治處所施以強制戒治。
四、案經桃園縣警察局中壢分局報告臺灣桃園地方法院檢察署檢察官偵查後起訴暨移
    送併辦。
        理  由
一、右開犯罪事實，業經被告甲○○於本院審理中自白不諱。又被告於九十二年四月
    八日至警局所採集之尿液，經送請昭信科技顧問有限公司鑑定結果確呈甲基安非
    他命、嗎啡陽性反應；另被告於同年七月三十一日至警局採尿送驗結果確呈嗎啡
    陽性反應，此有該公司濫用藥物陽性檢體檢驗報告二紙在卷可稽。又被告前曾因
    施用毒品案件，經本院於八十八年四月八日以八十八年度毒聲字第一九０九號裁
    定送觀察、勒戒後，認有繼續施用毒品之傾向，復經本院於八十八年七月十二日
    以八十八年度毒聲字第三九二八號裁定，令入戒治處所施以強制戒治，再於八十
    八年十二月三日以八十八年度毒聲字七三二七號裁定停止戒治，復於八十九年七
    月四日以八十九年度毒聲字第四四八三號裁定撤銷停止戒治，嗣於九十年六月八
    日強制戒治期滿後，另經台灣桃園地方法院檢察署檢察官於九十年六月三十日以
    九十年度戒偵字第五五八號為不起訴處分確定，此有台灣桃園地方法院檢察署刑
    案資料查註紀錄表及台灣高等法院被告全國前案紀錄表、不起訴書各一份在卷為
    憑，從於被告係於前案不起訴處分確定後五年內再犯毒品危害防制條例之罪，亦
    堪認定。本件事證明確，被告之犯行洵堪認定，應予依法論科。
二、核被告甲○○所為，係犯毒品危害防制條例第十條第一項之施用第一級毒品及同
    條第二項之施用第二級毒品罪。被告施用第一、二級毒品前分別持有之低度行為
    ，均為施用之高度行為所吸收，均不另論罪。被告先後施用第一、二級毒品之多
    次犯行，均時間緊接，方法相同，觸犯構成要件相同之罪名，顯係基於概括犯意
    為之，分別為連續犯，應依刑法第五十六條規定論以一罪，並加重其刑。公訴人
    雖僅就被告第一次至警局採尿前之施用毒品犯行提起公訴，然檢察官就犯罪事實
    一部起訴者，其效力及於全部，本件被告如事實欄所載其餘部分之犯罪事實，與
    前揭論罪科刑之部分，有連續犯之關係，已如前述，本院自應就屬於裁判上一罪
    之部分一併加以審理。又所犯連續施用第一、二級毒品二罪，犯意各別，罪名不
    同，應予分論併罰。爰審酌被告曾有施用煙毒、麻藥紀錄，施用毒品之次數、數
    量，且其前已曾因施用毒品案件，裁定送觀察、勒戒、強制戒治，詎其仍不知悔
    改，復施用第一級毒品海洛因及第二級毒品安非他命，顯示其定力不足、意志不
    堅、易受外界誘惑，惟犯後坦承犯行之態度等一切情狀，分別量處如主文所示之
    刑，並定其應執行之刑。
三、被告施用第二級毒品所用之玻璃球吸食器，並未扣案，被告並否認為其所有，與
    刑法第三十八條第三項「屬於被告所有」之沒收要件有間，不在得以沒收之列，
    併予敘明。
四、本件被告所犯係死刑、無期徒刑或最輕本刑為三年以上有期徒刑以外之罪，其於
    準備程序中就被訴事實為有罪之陳述，經本院告知簡式審判程序之旨，並聽取公
    訴人、被告之意見後，爰依刑事訴訟法第二百七十三條之一第一項規定合議裁定
    由受命法官獨任進行簡式審判程序，亦附此敘明。
五、有關上開驗尿報告亦呈可待因陽性反應之說明：
（一）按現行之毒品危害防制條例對於施用或持有毒品施以刑罰之處罰者，係以持有
      或施用第一級、第二級毒品為限，此觀之該條例第十條、第十一條之規定甚明
      ，而毒品危害防制條例第四條第三項、第五條第三項、第七條第三項、第八條
      第三項係分別對於製造、運輸、販賣、或意圖販賣而持有、或引誘他人施用或
      轉讓第三級毒品之處罰規定，並未及於單純持有、或施用第三級毒品者；又可
      待因及其製劑含量每一百毫升（或一百公克）五．０公克以上為第二級管制藥
      品，可待因製劑含量每一百毫升（或一百公克）一．０公克以上，五．０公克
      以下為第三級管制藥品，有行政院衛生署依管制藥品管理條例第三條第二項規
      定訂定之「各級管制藥品之範圍及種類」可參，合先敘明。
（二）經查：本件被告為警查獲時所採尿液，經送昭信科技顧問股份有限公司，經該
      公司以酵素免疫分析法（Immunoassay）進行初步篩選後再以氣相層析質譜分
      析法（ＧＣ＼ＭＳ）進行確認分析，檢驗結果呈可待因陽性反應，此有該公司
      出具之濫用藥物陽性檢體檢驗報告二紙附卷可稽，然尿液中可待因之濃度與所
      服用可待因之劑量有關，但與所服用可待因之濃度或含量不一定相關，服用大
      量第三級可待因製劑與服用小量第二級可待因製劑尿液中可能達到相當之可待
      因濃度，故無法由尿液中可待因濃度來判斷施用何級可待因製劑，需由其他相
      關證據做研判，此為本院職務上所已知之事實。是本件被告雖於上開時、地，
      經採尿送驗呈上述結果，然此亦僅能證明被告有施用含有可待因製劑之藥品，
      揆諸前開說明，尚難僅憑前開尿液檢驗報告即遽認被告有施用列屬第二級毒品
      之可待因之犯行，爰順此說明。
據上論斷，應依刑事訴訟法第四百五十二條、第二百九十九條第一項前段，毒品危害
防制條例第十條第一項、第二項，刑法第十一條前段、第五十六條、第五十一條第五
款，判決如主文。
本案經檢察官張尹敏到庭執行職務。
中      華      民      國    九十二    年     十二     月     十六     日
        臺灣桃園地方法院刑事第六庭
                                        法  官  陳  永  來
右正本證明與原本無異。
如不服本判決，應於判決送達後十日內向本院提出上訴狀( 應附繕本 )，上訴於
臺灣高等法院。
                                        書記官  洪  明  媚
中      華      民      國    九十二    年     十二     月     十七     日
附論罪科刑依據之法條
毒品危害防治條例
第十條第一項、第二項
          施用第一級毒品者，處六月以上五年以下有期徒刑。
          施用第二級毒品者，處三年以下有期徒刑。


司法院資訊處製作；財團法人民間司法改革基金會備份。
